【裁判字號】    99,抗,283
【裁判日期】    991011
【裁判案由】    聲請迴避
【裁判全文】
臺灣高等法院臺南分院刑事裁定   九十九年度抗字第二八三號
抗告人  甲○○
上列抗告人因聲請迴避案件，不服臺灣臺南地方法院中華民國九
十九年八月二十日裁定（九十九年度聲字第一三九五號）提起抗
告，本院裁定如下：
    主    文
抗告駁回。
    理    由
一、抗告意旨略以：
(一)原審不顧抗告人聲請「停審」及「法官迴避」，仍於民國（
    下同）九十九年八月二十五日宣判，欲規避刑事妥速審判法
    第六條規定，有違程序正義，倘停審或法官迴避之聲請其中
    有一項成功，則原有罪判決將何去何從？
(二)告訴人Ａ女之供詞前後矛盾，並公然偽證，顯違背經驗法則
    與論理法則，且其配偶許孔成多次對被告表示案件可叫人去
    法院關說云云，故告訴人合理懷疑許孔成應有影響檢警調查
    與法官辦案？
(三)本件於原審言詞辯論後，在宣判前一星期連續三天以「調查
    新證據」為由，聲請原審再開辯論，原審皆置之不理，亦未
    於判決內說明或做成裁定。
(四)本件判決後，臺南市邱銘鋒律師事務所派出該事務所之柯秘
    書，疑似欲進行司法黃牛之行為，為被告所拒。柯秘書如何
    得知被告處所及電話號碼，應係告訴人Ａ女與許孔成或Ａ女
    之委任律師洩密，將舉發邱銘鋒律師及其秘書司法黃牛案。
    對造之律師甚至表明未看過判這麼重的案子等語。
二、原裁定意旨略以：被告於九十九年七月二十一日當日庭呈聲
    請解密及調查證據等二份書狀，Ａ女亦於同日到庭接受對質
    詰問，倘被告認法官執行職務有偏頗之虞時，應儘速提出聲
    請，然被告事後於九十九年八月十一日審理期日時，對審判
    長所為訊問表示意見，且於合議庭當庭裁定駁回被告聲請傳
    訊證人即Ａ女之夫與梁勝雄後，就審判長對於本案犯罪事實
    加以訊問時，復有所陳述，迄至程序進行至檢察官論告完畢
    ，審判長訊問被告有何辯解，被告始表明：我不用辯解，因
    為審判長對我綁手綁腳，我要依據刑事訴訟法第十八條第二
    項聲請法官迴避等語，足認被告已對案件有所聲明或陳述，
    之後始聲請法官迴避，且又未釋明其聲請之原因發生或知悉
    在後，依刑事訴訟法第十九條第二項規定，其聲請與法不合
    ，故認聲請無理由，應予駁回。
三、按當事人聲請法官迴避事由，以法官有刑事訴訟法第十七條
    各款所列應自行迴避而不自行迴避者；及以外足認其執行職
    務有偏頗之虞者。聲請迴避時期，法官有自行迴避而不自行
    迴避者不問訴訟程度如何，當事人得隨時聲請推事迴避。認
    法官執行職務有偏頗之虞者，如當事人已就該案件有所聲明
    或陳述後，不得聲請推事迴避。但聲請迴避之原因發生在後
    或知悉在後者，不在此限。刑事訴訟法第十八、十九條明文
    規定。
四、本件依卷附原審影印卷所示，原審於九十九年七月二十一日
    審判期日，傳訊證人Ａ女到庭，予抗告人及其選任辯護人交
    互詰問，抗告人業對案件有所聲明或陳述；原審再於九十九
    年八月十一日審判期日，逐一提示卷內人證及書證予抗告人
    、辯護人、檢察官陳述意見，抗告人及其辯護人均有陳明，
    迄至調查據完畢，開始辯論，檢察官論告完畢，審判長訊問
    其有何辯解時，抗告人始表明：我不用辯解，因為審判長對
    我綁手綁腳，我要依據刑事訴訟法第十八條第二項聲請法官
    迴避等語，有二份審判筆錄在卷可參，抗告人於原審調查據
    完畢，開始辯論前，亦已對案件於審判期日有所聲明或陳述
    。抗告人於原審開始辯論後聲請法官迴避，自係於對案件有
    所聲明或陳述之後聲請，且抗告人所提起之聲請法官迴避狀
    ，未釋明其聲請之原因發生或知悉在後，均與上開刑事訴訟
    法第十九條第二項聲請法官迴避時期規定不合。原審予裁定
    駁回。本院經核原裁定認事用法，均無不合。抗告人提起抗
    告指摘原審審理程序不當，為無理由，應予駁回。
五、據上論結，依刑事訴訟法第四百十二條，裁定如主文。
中    華    民    國    99    年    10    月    11    日
                  刑事第一庭審判長法官  茆  臺  雲
                                  法官  王  明  宏
                                  法官  蔡  長  林
以上正本證明與原本無異。
不得再抗告。
                                書記官  李  培  薇
中    華    民    國    99    年    10    月    11    日

司法院資訊處製作；財團法人民間司法改革基金會備份。
